【裁判字號】    90,上易,1124
【裁判日期】    900613
【裁判案由】    贓物
【裁判全文】
臺灣高等法院臺中分院刑事判決                    九十年度上易字第一一二四號
    上  訴  人
    即  被  告  丙○○
右上訴人因贓物案件，不服臺灣彰化地方法院九十年度易緝字第八號中華民國九十年
年三月二十一日第一審判決（起訴案號：臺灣彰化地方法院檢察署八十七年度偵字第
九一九七號），提起上訴，本院判決如左：
      主  文
上訴駁回。
      事  實
一、丙○○有違反肅清煙毒條例等犯罪紀錄，於本案均未構成累犯。明知不詳姓名、
    年籍之男子於民國（以下同）八十七年九月下旬某不詳日、時，在彰化縣員林鎮
    ○○路○段饒明國民小學附近交付借予其使用，懸掛Ｂ五─四三三七號車牌（連
    同車身於八十七年八月三十日失竊，車主為蔡佩娟，車身於八十七年九月十一日
    先為警獲），車身號碼0000000Ｍ0000000，ＶＯＶＯＬ牌之自用
    小客車一部（原掛車牌ＰＬ─三七九一，所有人為乙○○，於八十七年九月二十
    日失竊）係來源不明之盜贓物，竟為方便代步，予以收受使用。迄八十七年十月
    十日凌晨四時三十分許，附載其妻嚴寶雲，於彰化縣員林鎮○○路○段四十六號
    旁為警查獲，並扣得上開不詳男子所有，供啟動汽車電門之板手一支。
二、案經彰化縣警察局移送台灣彰化地方法院檢察署檢察官偵查起訴。
        理  由
一、右開犯罪事實，業經上訴人即被告丙○○於偵查、原審及本院審理中均自白不諱
    （雖陳稱係向華致偉所借，但經原審檢察官偵查後，認非華致偉所出借，已對華
    致偉為不起訴處分確定，有不起訴處分書在卷可憑），核與證人嚴寶雲證述情節
    相符，而被告亦自承知道前揭借來的車是盜贓物等語相合。又前揭車輛所懸掛之
    Ｂ五─四三三七號車牌係蔡佩娟失竊之物；車身則原掛ＰＬ─三七九一號車牌，
    係乙○○失竊之物，並據蔡佩娟、乙○○指述明確，且各出具贓物認領保管單在
    卷可憑，核屬失竊之贓物無疑。復有用供啟動該車電門之板手一支扣案可證，衡
    與一般正常之車輛啟動方式有異，益證被告對前揭車輛有贓物之認識。故綜上，
    被告之犯罪事證明確，犯行洵堪認定。
二、核上訴人即被告所為，係犯刑法第三百四十九條第一項收受贓物罪。原審法院適
    用刑法第三百四十九條第一項，罰金罰鍰提高標準條例第一條前段之規定並審酌
    被告之素行、犯罪之動機、目的、手段及所生之危害等一切情狀，量處有期徒刑
    捌月，以示懲儆。扣案板手一支，無據認屬被告所有，供犯罪預備或所用之物；
    亦不屬違禁物，爰不為沒收之宣告，併予敘明。認事用法俱無不合，量刑亦稱妥
    適，被告上訴意旨以量刑太重，空言指摘原判決不當，並無可取，為無理由，應
    予駁回。
據上論結，應依刑事訴訟法第三百六十八條，判決如主文。
本案經檢察官甲○○到庭執行職務。
中      華      民      國    九十      年      六      月      十三    日
                              臺灣高等法院臺中分院刑事第四庭
                                    審判長法  官  洪  耀  宗
                                          法  官  江  德  千
                                          法  官  劉  登  俊
右正本證明與原本無異。
不得上訴。
                                          書記官  林  水  濱
中      華      民      國    九十      年      六      月 十四     日      日
                                                                        Ａ


司法院資訊處製作；財團法人民間司法改革基金會備份。
